臺灣高等法院刑事判決　　　　　　　　　　　　　　　九十一年度上訴字第五八號
　　上　訴　人
　　即　自訴人　戊○○
　　自訴代理人　庚○○
　　　　　　　　甲○○
　　被　　　告　己○○　原名.
右上訴人因被告背信案件，不服臺灣板橋地方法院九十年度自字第一二五號，中華民
國九十年十二月十日第一審判決，提起上訴，本院判決如左：
    主  文
上訴駁回。
    理  由
一、本案經本院審理結果，認第一審判決對被告己○○為無罪之諭知，核無不當，應
    予維持，並引用第一審判決書記載之理由（如附件）。
二、自訴人上訴意旨略指：(1)原審未經確實調查，逕行認定天王卡拉ＯＫ店有虧損情
    形。(2)自訴人並非隱名投資，原判決卻逕認為隱名合夥人，被告未經其同意即以
    低價六十萬元將店轉讓他人，顯屬違背合夥契約及任務。(3)自訴人嗣後再與被告
    合營強棒卡拉ＯＫ店，係另一合作行為，非追認被告前將天王卡拉ＯＫ店之非法
    移轉行為，原審不察，認被告不成立犯罪，洵有不當云云。惟查：自訴人在天王
    卡拉ＯＫ店係擔任帳務工作，帳冊為其記載，已為自訴人所供明（見一審Ａ卷第
    二六頁，本審卷九十一年一月十六日筆錄），而依帳上細目彙總計算結果計虧損
    達三十六萬餘元。而該店大股丙○○出資額達七十五萬元，逾過半數，亦因見不
    能再經營下去，同意分攤損失而結業。承讓之李琇媚亦稱頂下該店後，又因虧損
    已再頂讓他人等情，已於原判決理由欄第五項第二款敘述明白。又上述天王卡拉
    ＯＫ店原係由被告與丙○○合作經營，已據被告與丙○○一致供明在卷。丙○○
    復證稱不知有自訴人出資之事（見一審Ａ卷第一四五頁）。自訴人亦坦稱：伊參
    加合夥，被告未讓其看原契約，伊沒告訴丙○○加入合夥之情事，被告跟伊說都
    由他出面，叫我不要干涉，被告又說，不要讓丙○○知道伊有參加暗股之情事云
    云（見原審Ｂ卷第八一頁），顯見自訴人之加入天王卡拉ＯＫ店為丙○○所不知
    ，自訴人又不能提出其他非隱名投資之證據，則原審採憑被告之辯解認定自訴人
    確係隱名合夥人，則屬有據。再者，自訴人迄直承其係以前天王卡拉ＯＫ結束應
    分得之三十萬元轉作強棒卡拉ＯＫ店之投資金屬實，此亦經被告供明及合夥人乙
    ○○證述：我們（即自訴人、被告及乙○○）三人各出資三十萬元，自訴人有參
    與協商。地點在強棒聯誼社，房屋由丁○○名義承租，就由他名義聲請執照，我
    有同意，自訴人應該知道云云（見一審Ａ卷第七六、七七頁）。復有三人簽名捺
    指印訂立之合夥契約書在卷可考（一審Ａ卷第七至十一頁），顯見自訴人係同意
    以分得前合夥結餘三十萬轉投資於強棒卡拉ＯＫ店甚明。倘被告有背信之行為，
    自訴人何能再度以原出資合作？從而自訴人上訴意旨乃就原判決已說明事項及原
    審依職權取捨證據認定事實之適法行使，徒憑己見，再為爭執。其上訴為無理由
    ，應予駁回。
三、被告經合法傳喚，無正當理由未到庭，爰不經其陳述，逕行判決。
據上論斷，應依刑事訴訟法第三百七十三條、第三百六十八條、第三百七十一條，判
決如主文。
中      華      民      國    九十一    年      六      月      十一    日
                              臺灣高等法院刑事第一庭
              審判長法  官  李  相  助
                                        法  官  魏  新  國
                                        法  官  黃  聰  明
右正本證明與原本無異。
不得上訴。
                                        書記官  耿  鳳  君
中      華      民      國    九十一    年      六      月      十一    日
